臺灣高等法院高雄分院刑事判決　　　　 96年度上易字第485號
上　訴　人　臺灣屏東地方法院檢察署檢察官
被　　　告　甲○○
上列上訴人因被告竊盜案件，不服臺灣屏東地方法院95年度易字
第611 號中華民國96年2 月14日第一審判決（起訴案號：臺灣屏
東地方法院檢察署95年度偵字第5017號），提起上訴，本院判決
如下：
     主  文
上訴駁回。
     事實及理由
一、本案經本院審理結果，認為原審判決認事用法皆無不合，量
    刑亦屬適當，應予維持，並引用原審判決書記載之事實、證
    據及理由（如附件）。
二、檢察官循告訴人乙○之聲請，上訴意旨略以：原判決量刑過
    輕，且有自88年起至96年（應係「95年」筆誤）9 月30日止
    被告多次竊盜行為漏未審酌，因而指摘原判決不當云云。
三、查告訴人所提出被告書寫之自白書，雖有記述其自88年起即
    常偷取告訴人店中收銀機內之現款幾百元、1,000 元、
    2,000 元不等，89年離職1 年，90年復職後，又是幾百、幾
    千元的偷拿，直至去年（指94年）又偷拿了20萬元被發現，
    才沒有再接觸收銀機，嗣後自己私下複製收銀機鑰匙後，又
    開始三千、五千元的偷拿，最多拿過二萬餘元等情，惟其於
    偵審中除坦承有原判決事實欄所述之偷竊犯行外，餘則堅決
    否認其事，辯稱：自白書是告訴人要伊如此寫的，否則告訴
    人就要提出告訴，伊才依其意思書寫等語，而檢察官上訴意
    旨所指原審漏未審酌之事實，並未起訴，亦未提出其他證據
    以實其說，殊難任意指摘原審有何漏未審酌之情，檢察官僅
    憑告訴人之聲請，輕率提起上訴，自有未妥。況被告已與告
    訴人成立和解，告訴人亦表示不願追究，此經告訴人代理人
    陳述明確，並有民事和解筆錄存卷可按，是檢察官之上訴非
    有理由，應予駁回。又被告因竊盜案，經原審法院於96年2
    月27日以95年度簡上字第14號判處有期徒刑3 月（偷竊告訴
    人財物之行為發生於95年7 月1 日以後，與本件之竊盜行為
    無連續犯之關係，另行判決），有臺灣高等法院被告前案紀
    錄表在卷可稽，是本案不符緩刑之要件，附此敘明。
四、據上論斷，應依刑事訴訟法第368 條、第373 條，判決如主
    文。
本案經檢察官許月雲到庭執行職務。
中　　華　　民　　國　　96　　年　　7 　　月　　13　　日
                  刑事第四庭    審判長法  官  蕭權閔
                                      法  官  吳進寶
                                      法  官  陳吉雄
以上正本證明與原本無異。
本判決不得上訴。
中　　華　　民　　國　　96　　年　　7 　　月　　13　　日
　　　　　　　　　　　　　　　　　　　書記官  梁美姿
                                                      q
附件：
臺灣屏東地方法院刑事判決　　　　　　　 95年度易字第611號
公　訴　人　臺灣屏東地方法院檢察署檢察官
被　　　告　甲○○
選任辯護人　張瓊文律師
上列被告因竊盜案件，經檢察官提起公訴（95年度偵字第5017號
），被告於準備程序中先就被訴事實為有罪之陳述，本院合議庭
裁定改依簡式審判程序審理，判決如下：
    主  文
甲○○連續竊盜，處有期徒刑伍月，如易科罰金，以銀元佰元
即新臺幣玖佰元折算壹日，扣案之鑰匙壹支沒收。又竊盜，處有
期徒刑月，如易科罰金，以新臺幣壹仟元折算壹日，扣案之前
開鑰匙壹支沒收。應執行有期徒刑柒月，如易科罰金，以銀元
佰元即新臺幣玖佰元折算壹日，扣案之前開鑰匙壹支沒收。
    事  實
一、甲○○前任職於乙○所經營、址設屏東縣內埔鄉○○村○○
    路211 號之「南榮藥局」，詎竟於任職期間，以其私自所複
    製藥局內藥品展示櫃下方抽屜之鑰匙，而為下述犯行：
  (一)基於意圖為自己不法之所有之概括犯意，使用上開鑰匙，先
    後於附表所示時間，連續在「南榮藥局」內，竊取乙○所有
    置於藥品展示櫃下方抽屜內、各如附表所示數額之金錢。
  (二)其復基於為自己不法所有之意圖，另於95年7 月6 日上午9
    時53分許，再以相同之方法，在「南榮藥局」內，竊取乙○
    所有置於藥品展示櫃下方抽屜內之新臺幣（下同）9 千3 百
    元。
    嗣於95年7 月6 日上午10時許，為雇主乙○在上開藥局2 樓
    觀看監視錄影帶時查悉上情，並報警處理，當場扣得9 千3
    百元（嗣已發還乙○）及上開鑰匙1 支。
二、案經屏東縣警察局內埔分局報請臺灣屏東地方法院檢察署檢
    察官偵查起訴。
    理   由
一、本件被告甲○○所為係犯死刑、無期徒刑、最輕本刑為3 年
    以上有期徒刑以外之罪，其於本院審判程序中就被訴事實為
    有罪之陳述，經法官告知簡式審判程序之旨，並聽取公訴人
    、被告之意見後，本院合議庭依刑事訴訟法第273 條之1第1
    項規定，裁定由受命法官獨任進行審判程序，另依同法第27
    3 條之2 、第159 條第2 項之規定，不適用傳聞法則有關限
    制證據能力之相關規定，合先敘明。
二、訊據被告對於前揭各次犯罪事實於警詢、偵查及本院審理中
    均坦承不諱，核與證人即本件被害人乙○證述情節相符，並
    有南榮藥局錄影帶翻拍照片8 幀、贓物認領保管單1 紙在卷
    可稽，復有鑰匙1 支扣案可佐，足徵被告之自白，與事實相
    符，應堪採信。從而本案事證明確，被告犯行已堪認定，應
    依法論科。
三、論罪科刑：
  (一)按行為後法律有變更者，適用行為時之法律，但行為後之法
    律有利於行為人者，適用最有利於行為人之法律，修正後刑
    法第2 條第1 項定有明文。再按本次法律變更，比較時應就
    罪刑有關之共犯、未遂犯、想像競合犯、牽連犯、連續犯、
    結合犯，以及累犯加重、自首減輕暨其他法定加減原因（如
    身分加減）與加減例等一切情形，綜其全部罪刑之結果而為
    比較（最高法院95年5 月23 日95 年度第8 次刑庭會議決議
    參照）。經查，被告為事實欄一(一)之竊盜行為後，刑法業於
    94年2 月2 日修正公布，95年7 月1 日起施行，因此，本件
    於適用法律論罪科刑部分，自有新舊法比較適用之問題，爰
    分述如下：
  1.被告行為時之刑法第320 條第1 項普通竊盜罪之法定刑為「
    5 年以下有期徒刑、拘役或5 百元以下罰金」。而依修正前
    罰金罰鍰提高標準條例第1 條前段規定提高為10倍及依修正
    前刑法第33條第5 款規定「罰金：銀元1 元以上」，故罰金
    刑部分經提高後為5 千元以下，經折算為新臺幣後，最高可
    罰新臺幣1 萬5 千元，最低則為新臺幣3 元。至被告行為後
    公布施行之刑法施行法第1 條之1 規定：「中華民國94年1
    月7 日刑法修正施行後，刑法分則編所定罰金之貨幣單位為
    新臺幣。94年1 月7 日刑法修正時，刑法分則編未修正之條
    文定有罰金者，自94年1 月7 日刑法修正施行後，就其所定
    數額提高為30倍。但72年6 月26日至94年1 月7 日新增或修
    正之條文，就其所定數額提高為3 倍」；且刑法第33條第5
    款亦修正為：「主刑之種類：罰金，新臺幣1 千元以上，以
    百元計算之」。查刑法第320 條第1 項規定，係72年6 月26
    日前所訂定，故依新法規定，罰金部分應提高為30倍，並改
    為新臺幣，即最高可罰新臺幣1 萬5 千元，最低應罰新臺幣
    1 千元。經比較新、舊法之結果，應以被告行為時之舊法對
    其較為有利。
  2.再刑法修正後，關於第56條連續犯之規定業經刪除，此刪除
    雖非犯罪構成要件之變更，但顯已影響行為人刑罰之法律效
    果，自屬法律有變更。茲因本件被告如附表所示之4 次竊盜
    犯行，依修正前刑法第56條規定僅論以1 罪，然依修正後法
    律規定，均應論以數罪，經比較新、舊法結果，認係修正前
    之刑法第56條規定較有利被告。
  3.修正前之刑法第41條第1 項前段規定：「犯最重本刑為5 年
    以下有期徒刑以下之刑之罪，而受6 個月以下有期徒刑或拘
    役之宣告，因身體、教育、職業、家庭之關係或其他正當事
    由，執行顯有困難者，得以1 元以上3 元以下折算1 日，易
    科罰金。」又被告行為時之易科罰金折算標準，修正前罰金
    罰鍰提高標準條例第2 條前段（現已刪除）規定，就其原定
    數額提高為100 倍折算1 日，則本件被告行為時之易科罰金
    折算標準，應以銀元300 元折算1 日，經折算為新臺幣後，
    應以新臺幣900 元折算為1 日。惟修正後之刑法第41條第1
    項前段則規定：「犯最重本刑為5 年以下有期徒刑以下之刑
    之罪，而受6 個月以下有期徒刑或拘役之宣告者，得以新臺
    幣1 千元、2 千元或3 千元折算1 日，易科罰金。」比較修
    正前後之易科罰金折算標準，以95年7 月1 日修正公布施行
    前之規定，較有利於被告。
  4.綜上綜合比較結果，本件被告所為事實欄一(一)部分之犯行，
    應適用修正前刑法相關規定對被告較為有利。
  (二)核被告所為，係分別犯修正前後刑法第320 條第1 項之普通
    竊盜罪。被告所為事實欄一(一)部分之數次竊盜行為，時間緊
    接，所犯罪名相同，顯係出於概括犯意反覆為之，為連續犯
    ，應依修正前刑法第56條之規定以一罪論，並加重其刑。又
    其所為事實欄一(一)與刑法修正後所為事實欄一(二)之竊盜行為
    間，犯意各別，應予分論併罰。爰審酌被告係54年2 月8 日
    出生、具國中畢業之學歷，有年籍資料在卷可參，其不思身
    為被害人乙○開立之藥局職員，應篤守其作為員工之職責，
    竟反以本件多次竊盜方式，不法牟取被害人之金錢，造成被
    害人之損害，被告所為自應受有相當程度之刑事非難；惟另
    考量被告於犯後已能坦承犯行，態度良好，智識程度不高，
    且其所竊金錢總值尚非至鉅等一切情狀，分別量處如主文所
    示之刑，並分別依刑法修正前後之相關規定，諭知易科罰金
    之折算標準，以資懲儆。又修正前刑法第51條第5 款規定：
    「宣告多數有期徒刑者，於各刑中之最長期以上，各刑合併
    之刑期以下，定其刑期。但不得逾20年」，而依修正後之刑
    法第51條第5 款之規定：「宣告多數有期徒刑者，於各刑中
    之最長期以上，各刑合併之刑期以下，定其刑期。但不得逾
    30年」。比較結果，修正後刑法並非較有利於被告，應依刑
    法第2 條第1 項前段規定，適用行為時法律即修正前刑法第
    51條第5 款規定，定其應執行之刑。又按修正前刑法第41
    條第2 項規定：「併合處罰之數罪，均有前項情形，其應執
    行之刑逾6 月者，亦同。」惟修正後之該條項則規定：「前
    項規定於數罪併罰，其應執行之刑未逾6 月者，亦適用之」
    。易言之，依修正前之第41條第2 項規定，就併合處罰之數
    罪所定應執行刑縱使逾6 月，倘均符合得易科罰金之規定，
    仍可易科罰金以代刑之執行，而依修正後之第41條第2 項則
    不得易科罰金。惟94年2 月2 日修正之刑法施行法第3 條之
    1 第3 項規定：「於94年1 月7 日刑法修正施行前犯併合處
    罰數罪中之一罪，且該數罪均符合第41條第1 項得易科罰金
    之規定者，適用90年1 月4 日修正之刑法第41條第2 項規定
    」。故被告所犯併合處罰數罪中之一罪，倘係在刑法修正施
    行前所違犯，且均符合易科罰金之規定，則縱其應執行之刑
    已逾有期徒刑6 月，依上開刑法施行法第3 條之1 第3 項規
    定，仍應適用修正前刑法第41條第2 項規定。本案併罰數罪
    中之一罪，既係於95年7 月1 日刑法修正施行前所犯，是本
    案經定執行刑後，併應依修正前刑法第41條第1 項前段、第
    2 項、修正前罰金罰鍰提高標準條例第2 條之規定，諭知易
    科罰金之折算標準。
  (三)扣案之鑰匙1 支，係被告未經被害人同意下擅自複製而為其
    所有之物，並供本件犯罪所用之物，業據被告供明在卷，爰
    依刑法第38條第1 項第2 款之規定，併宣告沒收之。
四、據上論斷，應依刑事訴訟法第273 條之1 第1 項、第299 條
    第1 項前段，刑法第2 條第1 項前段、刑法第320 條第1 項
    、第41條第1 項前段、修正前刑法第320 條第1 項、第56條
    、第41條第1 項前段、第2 項、第51條第5 款、刑法第38條
    第1 項第2 款，刑法施行法第1 條之1 、第3 條之1 第3 項
    ，罰金罰鍰提高標準條例第1 條前段、修正前罰金罰鍰提高
    標準條例第2 條，判決如主文。
本案經檢察官林吉泉到庭執行職務。
中　　華　　民　　國　　96　　年　　2 　　月　　14　　日
                  刑事第三庭    法  官  林雅莉
以上正本證明與原本無異。
如不服本判決應於收受本判決送達後10日內向本院提出上訴書狀
，其未敘述上訴理由者，並得於提起上訴後10日內向本院補提理
由書狀（均須按他造當事人之人數附繕本）「切勿逕送上級法院
中　　華　　民　　國　　96　　年　　2 　　月　　14　　日
                                書記官  黃佳惠
附表：
┌──┬────────────┬──────────┐
│編號│時間（民國）            │竊得金額（新臺幣）  │
├──┼────────────┼──────────┤
│ 1  │95年6月22日12時23分許   │3千元               │
├──┼────────────┼──────────┤
│2   │95年6月23日17時33分許   │5千元               │
├──┼────────────┼──────────┤
│ 3  │95年6月26日11時53分許   │7千元               │
├──┼────────────┼──────────┤
│ 4  │95年6月29日12時26分許   │6千元               │
└──┴────────────┴──────────┘
附錄本判決論罪科刑法條全文
刑法第320條：
意圖為自己或第三人不法之所有，而竊取他人之動產者，為竊盜
罪，處5年以下有期徒刑、拘役或5百元以下罰金。
意圖為自己或第三人不法之利益，而竊佔他人之不動產者，依前
項之規定處斷。
前二項之未遂犯罰之。
